【裁判字號】    92,簡上,132
【裁判日期】    921125
【裁判案由】    竊盜
【裁判全文】
臺灣板橋地方法院刑事判決                        九十二年度簡上字第一三二號
    上  訴  人  台灣板橋地方法院檢察署檢察官
    被      告  丁○○
右列上訴人因竊盜案件，不服本院九十二年度板簡字第二一五號，中華民國九十二年
三月二十五日第一審簡易判決（聲請簡易判決處刑案號：九十一年度偵緝字第一四五
七號）提起上訴，暨移
號），本院合議庭認有刑事訴訟法第四百五十一條之一第四項但書之情形，適用通常
程序審判，並自為第一審判決如左：
    主  文
原判決撤銷。
丁○○連續攜帶兇器竊盜，累犯，處有期徒刑壹年。
    事  實
一、丁○○前於民國八十七年間因竊盜案件，經台灣高等法院以八十八年度上易字第
    四二三六號判處有期徒刑一年十月確定，於八十九年九月二十日縮短刑期執行完
    畢，又於九十年間因毒品危害防制條例案件，經本院以九十年度板簡字第一一四
    三號判處有期徒刑六月，甫於九十一年五月八日易科罰金執行完畢，竟猶不知悔
    改，基於意圖為自己不法所有之概括犯意，連續先於九十一年八月六日十九時四
    十五分許，在台北縣板橋市○○路○段二二七號之車麗屋百貨有限公司（以下稱
    車麗屋公司），趁該店店長乙○○不注意之際，竊取其所管領之ＮＧＫ廠牌ＶＸ
    超白金火星塞二組共八顆得手，放置於其所有、正在車麗屋公司維修之車號ＣＦ
    －８８６９號自用小客車前座座椅之椅袋內，又於同年月十二日在桃園中正國際
    機場第二航廈停車場地下一樓，以客觀上足供兇器使用之螺絲起子一支，敲破甲○○所有之車號６Ｎ－０６６６號小客車駕駛座旁玻璃窗後（毀損部分未據告訴
    ），竊取車內之音響主機一台、擴音器一台及重低音喇叭一個得手。嗣於九十二
    年八月六日為車麗屋公司維修師傅發現後告知該公司店長乙○○，及於九十一年
    八月十三日經甲○○發現報警處理，始分別查獲上情，並扣得作案用之螺絲起子
    一支。
二、案經車麗屋公司代表人卓豐閔委託乙○○訴由台北縣政府警察局移送台灣板橋地
    方法院檢察署檢察官聲請簡易判決處刑，及甲○○訴由內政部警政署航空警察局
    報請台灣桃園地方法院檢察署呈請台灣高等法院檢察署令轉台灣板橋地方法院檢
    察署檢察官移送併案審理。
    理  由
一、訊據被告丁○○固不否認曾於九十一年八月六日前往車麗屋公司，拿取前述火星
    塞二組共八顆後，放置於自己駕駛之ＣＦ－８８６９號自用小客車內之事實，以
    及自白確實於九十一年八月十二日在中正國際機場第二航廈地下停車場內，敲破
    甲○○之上開車輛車窗玻璃後，竊取車內之音響主機一台、擴音器一台及重低音
    喇叭一個之情不諱，惟矢口否認有何偷竊火星塞之犯行，辯稱：伊是要買火星塞
    ，不是要偷，當時修車師傅要伊自己去賣場找，找到後因恰巧接到一通電話，才
    被誤會為偷竊云云；關於九十一年八月十二日之竊盜犯行，則另辯稱：伊是以磚
    塊敲破車窗玻璃行竊，並非持螺絲起子云云。經查：
  (一)關於九十一年八月六日之竊盜犯行部分：
    1.此部分犯罪事實業據證人即車麗屋公司店長乙○○於偵查中證述：被告當時未
      至櫃檯報到申請工作單，那天被告直接去找保養部的師傅，因我們有分門市部
      與保養部，而保養部需依門市部之櫃台開立的工作單才能工作，而且師傅也會
      依工作單工作去門市部拿更換的零件，不可能客戶在未結帳情況下自己去拿，
      而且被告拿了二組火星塞藏放在他送修的賓士車前座椅之後椅袋中等語（見九
      十一年度偵緝字第一四五七號偵查卷宗第四十二頁反面），再於本院訊問時結
      證稱：當天晚上六點到八點左右，丙○○（即修車師傅）跑來跟我說，有一車
      主拿了火星塞放在車子駕駛座後面椅背袋裡，沒有結帳，我就去看，只看到車
      子，沒有看到人，我就報警，公司不可能由車主自行拿取零件，一開始就要填
      寫電腦單，師傅拿這單子領料等情綦詳（見本院卷第四十七頁），其與被告並
      無何仇恨怨隙，自無胡亂指摘而自陷誣告罪責之理，是其證詞自屬可信，堪採
      為本件判決之基礎。
    2.被告雖辯稱：伊是要買火星塞，不是要偷，亦是修車師傅要伊自行去買場找的
      云云，惟車麗屋公司之修車流程，必由門市部開單後修車師傅始能憑單領料，
      不可能由修車師傅讓車主自行拿取，業據證人乙○○到庭證述明確，此種方式
      合於一般企業經營者對於耗材零件之控管，自屬可信。況觀諸被告對於事發後
      之辯詞，先是稱：伊不是偷火星塞，而是當時急著購買車子的其他材料用品才
      會忘記結帳（見九十一年度偵字第一四七九一號偵查卷宗第五頁），偵查中又
      改稱：「我是去保養車子，我告訴師傅要換火星塞，師傅叫我先放在旁邊，等
      車子修理保養好一起結帳，伊當時沒想到要跟櫃檯講，但有跟師傅講。」（見
      同前偵查卷第二十三頁），嗣於本院調查、審理中，再稱：「我是早上送修，
      到晚上都沒有修好，我就跟師傅說，請他順便換火星塞，師傅要我自己拿，我
      只是先拿這組火星塞回去問師傅可不可以。」（見本院卷第四十八頁）、「我
      把車子先牽修車廠給師傅修後，一直到晚上我去牽車，師傅說車子的材料沒有
      貨，還沒有修好，後來我說我要買火星塞，師傅叫我去跟賣場的人講，我就自
      己去拿火星塞，沒跟櫃台的人員講。」（見本院卷九十二年十月七日準備程序
      筆錄）、及「是師傅叫我自己到賣場找，我還拿去問師傅說這是不是我車子用
      的。」（見本院卷九十二年十一月十一日審判筆錄）云云，關於系爭火星塞是
      否為當日送修之車輛所需要乙節，供詞前後反覆，且其拿取之火星塞為喜美廠
      牌自小客車所專用，非被告當日送修之賓士汽車所能使用，另經證人乙○○證
      述明確，佐以其將竊得之火星塞放置在自小客車前座椅之椅袋中，顯有匿贓不
      欲人知之意等情以觀，被告所辯顯悖於常情，要屬卸責之詞，不足採信。
    3.此外復有贓物認領保管收據一紙附卷可稽，從而此部分事證明確，被告犯行堪
      予認定。
  (二)關於九十一年八月十二日之竊盜犯行部分：
    1.此部分被告業已自白有敲破玻璃竊取前述物品之情不諱，並經被害人甲○○於
      警訊中指述綦詳（見台灣桃園地方法院檢察署九十二年度偵字第二二三五號偵
      查卷宗第七頁至第十六頁），又該車號６Ｎ－０６６６號小客車車內採得之指
      紋乙枚，經鑑定後，結果為其上之指紋經輸入電腦系統比對，並經人工確定，
      發現與本局檔存丁○○指紋之左姆姆指紋同等情，有內政部警政署刑事警察局
      九十一年八月十五日刑紋字第０９１０２１５９１４號鑑驗書在卷可憑（同前
      偵查卷第十八頁），是被告上開自白核與事實相符，堪採為判決之基礎。
    2.至被告嗣於本院調查、審理中改稱：伊是以磚塊敲破玻璃，並非持螺絲起子為
      之云云，惟查該６Ｎ－０６６６小客車車內查獲之螺絲起子一支，並非車上之
      物，業據被害人甲○○陳稱明確，被告先於警訊、偵查中亦均坦承伊係以螺絲
      起子敲破車窗進入行竊（見同前偵查卷第四頁、台灣板橋地方法院檢察署九十
      二年度偵字第四四四六號偵查卷宗第十三頁），足認其嗣後翻異前詞，辯稱並
      非持螺絲起子作案云云，與事實不符，無可採信。
三、查扣案之螺絲起子，全長二十三公分，扣除握柄部分之鐵桿部分長九點五公分，
    前端尖銳，對人生命身體具威脅性，有本院九十二年五月九日勘驗筆錄一紙在卷
    可參，自屬客觀上足供兇器使用之物。是核被告九十一年八月六日所為，係犯刑
    法第三百二十條第一項之普通竊盜罪，其九十一年八月十二日所為，係犯刑法第
    三百二十一條第一項第三款之加重竊盜罪。被告先後二次竊盜犯行，時間緊接，
    所犯係構成要件相同之罪，顯係基於概括犯意為之，為連續犯，應依刑法第五十
    六條之規定，論以加重竊盜一罪，並加重其刑。再者，被告前於八十七年間因竊
    盜案件，經台灣高等法院以八十八年度上易字第四二三六號判處有期徒刑一年十
    月確定，於八十九年九月二十日縮短刑期執行完畢，又於九十年間因毒品危害防
    制條例案件，經本院以九十年度板簡字第一一四三號判處有期徒刑六月，甫於九
    十一年五月八日易科罰金執行完畢，有台灣高等法院被告全國前案紀錄表一份在
    卷可憑，其於有期徒刑之執行完畢，五年內再犯本件有期徒刑以上之罪，為累犯
    ，應依法遞加重其刑。公訴人雖僅就被告九十一年八月六日之竊盜犯行聲請簡易
    判決處刑，惟同年月十二日之竊盜犯行，與前揭聲請簡易判決處刑部分，有連續
    犯之裁判上一罪關係，為起訴效力所及，並經檢察官移送併辦，本院自應併予審
    究。
四、原審依據卷內所載資料，認被告犯罪事證明確，而予以論罪科刑，固非無見，惟
    未能併予審酌有裁判上一罪關係之九十一年八月十二日加重竊盜犯行，尚有未洽
    ，檢察官據此提起上訴，為有理由，應由本院管轄之第二審合議庭將原判決予以
    撤銷，依法院辦理刑事訴訟簡易程序案件應行注意事項第十四點之規定，逕依通
    常程序為第一審判決。爰審酌被告除因前述竊盜罪，經台灣高等法院以八十八年
    度上易字第四二三六號判處有期徒刑一年十月外，復於九十年間再因竊盜案件，
    經同院以九十一年度上易字第二一五號判處有期徒刑二年確定（現正於台灣台北
    監獄台北分監執行中，此部分不構成累犯），竟仍不知悔改，再犯本案連續加重
    竊盜罪責，雖尚無證據可認其有犯罪之習慣而有諭知強制工作之必要，惟可見被
    告素行不良，自我控制能力薄弱，正值壯年卻不思正途，暨其竊盜之動機、目的
    、手段、所生危害及犯罪後態度等一切情狀，量處如主文所示之刑。扣案之螺絲
    起子一支，雖為供被告犯罪所用之物，惟被告否認所有，依被害人甲○○之指述
    ，亦僅知非甲○○之物，尚不得據此逕推論為被告所有，此外復查無其他證據足
    資證明該螺絲起子之歸屬，故本院無從為沒收之宣告，附此敘明。
據上論斷，應依刑事訴訟法第四百五十五條之一第一項、第三項、第四百五十二條、
第三百六十九條第一項前段、第三百六十四條、第二百九十九條第一項前段，刑法第
五十六條、第三百二十一條第一項第三款，判決如主文。
本案經檢察官程秀蘭到庭執行職務。
中      華      民      國    九十二    年     十一     月    二十五    日
                                臺灣板橋地方法院刑事第六庭
                                    審判長法  官  陳財旺
                                          法  官  張紹省
                                          法  官  劉元斐
右正本證明與原本無異。
如不服本判決，應於判決送達後十日內，向本院提出上訴狀。
                                          書記官  郭玉芬
中      華      民      國    九十二    年     十一     月    二十五    日
附錄本案所犯法條全文：
刑法第三百二十一條：
犯竊盜罪而有左列情形之一者，處六月以上五年以下有期徒刑：
一、於夜間侵入住宅或有人居住之建築物、船艦或隱匿其內而犯之者。
二、毀越門扇、牆垣或其他安全設備而犯之者。
三、攜帶兇器而犯之者。
四、結夥三人以上而犯之者。
五、乘火災、水災或其他災害之際而犯之者。
六、在車站或埠頭而犯之者。
前項之未遂犯罰之。


司法院資訊處製作；財團法人民間司法改革基金會備份。
